# 非同一控制下合并报表问题

提问人：渔火的 时间：2014-01-09 13:15:13
请教陈版主，非同一控制下新增子企业，准则规定是合并日至期末损益要纳入合并报表，那么 9 号合并日，是 9 号当天损益就纳入还是从 10 号开始纳入？

回答人：chenyiwei
在实务中，当购买日在月中时，一般会以距离该购买日最近的一个月初日或月末日的状况来模拟购买日的存在状况。自该月初日或月末日起的被购买方损益纳入合并报表。当然，如果该月初日或月末日和实际购买日之间发生了重大的影响被购买方损益和净资产的交易，还是要调整的。